【裁判字號】    98,訴,4195
【裁判日期】    981231
【裁判案由】    妨害風化
【裁判全文】
臺灣板橋地方法院刑事判決              98年度訴字第4195號
公  訴  人  臺灣板橋地方法院檢察署檢察官
被      告  甲○○
上列被告因妨害風化案件，經檢察官提起公訴（98年度偵字第31
256 號），由本院合議庭裁定改行簡式審判程序，並判決如下：
     主  文
甲○○幫助意圖使女子與他人為性交之行為，而媒介以營利，處
有期徒刑貳月，如易科罰金，以新臺幣壹仟元折算壹日。扣案之
行動電話門號SIM卡（0000000000）壹張沒收。
    事  實
一、甲○○預見提供行動電話晶片卡予他人撥打使用，可能幫助
    他人掩飾媒介性交之犯行，竟不違背其本意，仍基於幫助媒
    介性交以營利之不確定故意，於民國97年間某日，在不詳之
    地點，將其所申辦行動電話門號SIM 卡（0000000000）1 張
    ，交付予真實姓名年籍不詳之成年人，以此方式幫助上開不
    詳之人士所屬應召站從事媒介性交易之犯行，其後該應召集
    團站成員乃與吳孟璋（另由檢察官聲請簡易判決處刑）基於
    使女子與他人為性交行為而媒介以營利之犯意聯絡，由該應
    召站成員將上開行動電話門號SIM 卡1 張交予吳孟璋，供其
    與從事性交易之大陸女子曾蕾（另由警方移送本院依違反社
    會秩序維護法規定裁處）聯繫使用，嗣於97年10月23日下午
    某時許，吳孟璋依照該應召站成員之指示，駕駛車號1513-D
    V 號自小客車搭載大陸女子曾蕾前往臺北市○○路220 號泉
    都溫泉會館與男客紀世輝從事性交易之後，為警於同日晚上
    8 時30分許，在上開處所當場查獲，並扣得吳孟璋所持有內
    含0000000000號門號SI M卡之行動電話1 支等物，始循線查
    悉上情。
二、案經臺灣士林地方法院檢察署檢察官自動檢舉簽分偵辦後呈
    請臺灣高等法院檢察署檢察長核轉臺灣板橋地方法院檢察署
    檢察官偵查起訴。
    理 由
一、上開犯罪事實，業據被告甲○○於本院審理時坦承不諱，並
    經另案被告吳孟璋於偵查中指述明確，且證人紀世輝於警詢
    時亦供承確有與大陸女子從事性交易之事實，此外復有查獲
    現場證物照片共計20張及法務部電信資訊查詢系統電信使用
    者資料查詢單1 張附卷，以及扣案之行動電話門號SIM 卡（
    0000000000）1 張可資佐證，堪信被告自白與事實相符，是
    以本件事證明確，被告上開犯行堪予認定，應依法論科。
二、按刑法上之幫助犯，係對於犯罪與正犯有共同之認識，而以
    幫助之意思，對於正犯資以助力，而未參與實施犯罪之行為
    者而言（最高法院75年度台上字第1509號、88年度台上字第
    1270號判決參照）。是以，如未參與實施犯罪構成要件之行
    為，而係出於幫助之意思提供助力，即屬幫助犯，而非共同
    正犯。本件被告基於幫助媒介性交以營利之犯意，提供行動
    電話門號予不詳之應召站，作為從事媒介性交易之聯繫使用
    ，是被告所為係參與媒介性交易以營利罪構成要件以外之行
    為，且在無證據證明被告係以正犯而非以幫助犯之犯意參與
    犯罪之情形下，應認其所為係幫助犯而非正犯行為。是核被
    告所為，係犯刑法第30條第1 項、刑法第231 條第1 項之幫
    助媒介性交易以營利罪，並應依刑法第30條第2 項規定按正
    犯之刑減輕之。爰審酌被告提供上開行動電話門號予媒介性
    交易之應召站成員使用，實已助長社會不良風氣，且亦因被
    告提供其本身之行動電話門號予他人使用，致使執法人員難
    以進一步追查該應召站成員之真實身分，復參酌其犯罪動機
    、目的、手段、智識程度、所造成之危害以及事發後已願坦
    承犯行，犯後態度尚稱良好等一切情狀，量處如主文所示之
    刑，並諭知易科罰金之折算標準，以資懲儆。至扣案之行動
    電話門號SIM 卡（0000000000）1 張，係被告所有供本件幫
    助媒介性交易所使用之物，爰依刑法第38條第1 項第2 款規
    定宣告沒收。
三、末按「除被告所犯為死刑、無期徒刑、最輕本刑為3 年以上
    有期徒刑之罪或高等法院管轄第1 審案件者外，於前條第1
    項程序進行中，被告先就被訴事實為有罪之陳述時，審判長
    得告知被告簡式審判程序之旨，並聽取當事人、代理人、辯
    護人及輔佐人之意見後，裁定進行簡式審判程序。」刑事訴
    訟法第273條之1第1項定有明文。查本件被告甲○○所犯上
    開刑法第30條第1項、第231條第1項之罪，其法定刑並非最
    輕本刑為3年以上有期徒刑之罪，且被告於本院98年12月24
    日準備程序進行中，復就被訴之事實為有罪之陳述，經告知
    被告簡式審判程序之旨，被告及公訴人對於本件改依簡式審
    判程序審理亦均表示同意，是本院即依前揭刑事訴訟法規定
    ，裁定本件進行簡式審判程序，附此敘明。
據上論斷，應依刑事訴訟法第273條之1第1項、第299條第1項前
段，刑法第30條第1 項前段、第2 項、第231 條第1 項、第41條
第1 項前段、第38條第1 項第2 款，刑法施行法第1 條之1 ，判
決如主文。
本案經檢察官張瑞玲到庭執行職務
中    華    民    國    98    年    12    月    31    日
                         刑事第十八庭
                               法  官  楊仲農
上列正本證明與原本無異。
如不服本判決，應於判決送達後十日內附理由向本院提出上訴狀
                               書記官  陳香君
中    華    民    國    98    年    12    月    31    日
附錄本案論罪科刑法條全文：
刑法第231條
意圖使男女與他人為性交或猥褻之行為，而引誘、容留或媒介以
營利者，處五年以下有期徒刑，得併科十萬元以下罰金。以詐術
犯之者，亦同。
公務員包庇他人犯前二項之罪者，依各該項之規定加重其刑至二
分之一。

司法院資訊處製作；財團法人民間司法改革基金會備份。
